【裁判字號】    98,抗,173
【裁判日期】    980709
【裁判案由】    本票裁定
【裁判全文】
臺灣桃園地方法院民事裁定         九十八年度抗字第一七三號
抗  告  人  達利興企業有限公司
兼  法  定
代  理  人  丙○○
                      送達代.
上列抗告人與相對人甲○○間本票裁定事件，對於中華民國九十
八年五月八日本院司法事務官九十八年度司票字第三○四三號第
一審裁定提起抗告，本院裁定如下：
    主      文
抗告駁回。
抗告程序費用新臺幣壹仟元由抗告人連帶負擔。
    理      由
一、本件抗告意旨略以：相對人於民國九十八年一月二十日晚間
    ，未經抗告人同意而至抗告人工廠將重要生財機具擅自搬取
    ，其價值顯逾抗告人與相對人間之本票債權，抗告人主張以
    系爭機器抵銷全部欠款，則系爭本票債權即不存在，為此提
    起抗告，原裁定應予廢棄云云。
二、按執票人向本票發票人行使追索權時，得聲請法院裁定後強
    制執行，票據法第一百二十三條定有明文。次按本票執票人
    ，依票據法第一百二十三條規定，聲請法院裁定許可對發票
    人強制執行，性質上係屬非訟事件，此項聲請之裁定及抗告
    法院之裁定，僅依非訟事件程序以審查強制執行許可與否，
    並無確定實體上法律關係存否之效力，如發票人就票據債務
    之存否有爭執時，應由發票人另提起訴訟，以資解決（最高
    法院五十六年台抗字第七一四號、五十七年台抗字第七六號
    判例要旨參照）；又執票人執記載免除作成拒絕證書之本票
    裁定准予強制執行時，非但毋庸提出已為付款提示之證據，
    且受聲請之法院亦僅就本票形式上之要件是否具備予以審查
    即為已足。
三、經查：本件相對人主張其經抗告人丙○○之背書而執有抗告
    人達利興企業有公司所簽發發票日為民國九十七年十一月十
    七日、面額為新臺幣（下同）一百五十萬元之免除作成拒絕
    證書之本票乙紙，而系爭本票經相對人於九十七年十一月十
    八日提示後未獲付款，為此依票據法第一百二十三條規定聲
    請裁定就票載金額及自其提票日之翌日起至清償日止，按週
    年利率百分之六計算之利息許可強制執行等情，已據其提出
    本票乙紙為證據。經查，相對人提出之系爭本票，已記載發
    票人、發票日、票面金額等項，至付款地雖未記載，但發票
    人之住所則為本院轄區內之桃園縣觀音鄉崙坪村二八之一號
    ，則原審裁定予以准許，形式上審查即無不合。抗告意旨仍
    執前詞，指摘原裁定不當，求為廢棄，非有理由，應予駁回
    。
據上論結，本件抗告為無理由，依非訟事件法第四十六條、第二
十一條第二項、第二十四條第一項，民事訴訟法第四百九十五條
之一第一項、第四百四十九條第一項、第八十五條第二項，裁定
如主文。
中   華   民   國  九十八  年    七    月     九      日
                     民事第二庭審判長法  官  劉克聖
                                     法  官  黃漢權
                                     法  官  石有為
以上正本係照原本作成。
本裁定不得再抗告。
中   華   民   國  九十八  年    七    月     九      日
                                     書記官  顏伯儒


司法院資訊處製作；財團法人民間司法改革基金會備份。
